---
title: "Tidybooster"
output: pdf_document
date: '2022-08-09'
---

```{r setup, include=FALSE}
knitr::opts_chunk$set(echo = TRUE)

```
```{r}
library(tidyverse)
library(janitor)
```
 

## 1 How to improve reading files with read_* function

En janitor podemos usar clean_names() para convertir todos los nombres a lowercase


```{r}
mpg_new <- read_csv("data/mpg_uppercase.csv") %>% clean_names()
```


Tambien es posible lograr esto usando name_repair option de read_csv

```{r}
read_csv("data/mpg_uppercase.csv",
show_col_types = FALSE,
name_repair = make_clean_names) %>%
glimpse()
```

## 1.2 Reemplazar y remover caracteres en los nombres de tus columnas

por ejemplo, para reemplazar % con _percent en este vector

```{r}
make_clean_names(c("A","B%","C"),replace = c("%"="_percent"))
```


De la misma forma podemos usar expresiones regulares 

```{r}
make_clean_names(c("A_1","B_1","C_1"),replace = c("^A_"="a"))

```

## 1.3 Using a specific naming convention


podemos modificar la funcion make_clean names  para algun case especifico

```{r}
make_clean_names(c("myHouse", "MyGarden"),
case = "snake")

```



Asi, podemos hacer
```{r}
read_csv("data/mpg_uppercase.csv",
show_col_types = FALSE,
name_repair = ~ make_clean_names(., case = "upper_camel")) %>%
glimpse()
```
El punto en make-clean_names es tidyevaluation, indicando los columnames del dataset


tambien podemos escoger las columnas usando col_select, ahorrando tiempo de ejecucion

```{r}
read_csv("data/mpg_uppercase.csv",
show_col_types = FALSE,
name_repair = make_clean_names,
col_select = c(manufacturer, model)) %>%
glimpse()
```


