---
title: "Tidybooster"
output: pdf_document
date: '2022-08-09'
---

```{r setup, include=FALSE}
knitr::opts_chunk$set(echo = TRUE)

```
```{r}
library(tidyverse)
library(janitor)
library(fs)
```
 

## 1 How to improve reading files with read_* function

En janitor podemos usar clean_names() para convertir todos los nombres a lowercase


```{r}
mpg_new <- read_csv("data/mpg_uppercase.csv") %>% clean_names()
```


Tambien es posible lograr esto usando name_repair option de read_csv

```{r}
read_csv("data/mpg_uppercase.csv",
show_col_types = FALSE,
name_repair = make_clean_names) %>%
glimpse()
```

## 1.2 Reemplazar y remover caracteres en los nombres de tus columnas

por ejemplo, para reemplazar % con _percent en este vector

```{r}
make_clean_names(c("A","B%","C"),replace = c("%"="_percent"))
```


De la misma forma podemos usar expresiones regulares 

```{r}
make_clean_names(c("A_1","B_1","C_1"),replace = c("^A_"="a"))

```

## 1.3 Using a specific naming convention


podemos modificar la funcion make_clean names  para algun case especifico

```{r}
make_clean_names(c("myHouse", "MyGarden"),
case = "snake")

```



Asi, podemos hacer
```{r}
read_csv("data/mpg_uppercase.csv",
show_col_types = FALSE,
name_repair = ~ make_clean_names(., case = "upper_camel")) %>%
glimpse()
```
El punto en make-clean_names es tidyevaluation, indicando los columnames del dataset


tambien podemos escoger las columnas usando col_select, ahorrando tiempo de ejecucion

```{r}
read_csv("data/mpg_uppercase.csv",
show_col_types = FALSE,
name_repair = make_clean_names,
col_select = c(manufacturer, model)) %>%
glimpse()
```
 
## 1.2 read many files into R

Es muy comun leer data esparcida en muchos archivos. Buscaremos automatizar esto 

Para este ejemplo crearemos 25 archivos csv tomando muestras de los datos mpg
```{r}
mpg_samples <- map(1:25, ~ slice_sample(mpg,n =20))
iwalk(mpg_samples, ~ write_csv(.,paste0("many_files/",.y,".csv")))
```


Antes de leer los archivos creamos un vector con todos los file paths. Hay muchas opciones, podemos usar list.files, o podemos usar dir_ls

```{r}
(csv_files_list_files <- list.files(path = "many_files/", pattern = "csv", full.names = TRUE))
```
Para leer todos estos archivos usamos la funcion map_dfr de la libreria purrr


```{r}
data_frames <- map_dfr(csv_files_list_files, ~ read_csv(.x,show_col_types = FALSE))
```


podemos lograr lo mismo pasando el vector de archivos a la funcionn read_css

```{r}
read_csv(csv_files_list_files, id = "filename", show_col_types = FALSE) %>% glimpse()
```


podemos meter el archivo de origen usando el primer metodo agrefando una linea de codigo

```{r}
map_dfr(csv_files_list_files,
~ read_csv(.x, , show_col_types = FALSE) %>%
mutate(filename = .x)) %>%
glimpse()
```



pero que sucede cuando los nombres de las columnas son incosistentes?

```{r}
mpg_samples <- map(1:10, ~ slice_sample(mpg, n = 20))
inconsistent_dframes <- map(mpg_samples,~ janitor::clean_names(dat = .x, case = "random"))
```



Para mejorar las cosas elijamos un conjunto de columnas aleatorios



```{r}
inconsistent_dframes <- map(inconsistent_dframes,
~ .x[sample(1:length(.x), sample(1:length(.x), 1))])
map(inconsistent_dframes, ~ colnames(.x)) %>%
head
```

```{r}
iwalk(inconsistent_dframes,
~ write_csv(.x, paste0("unclean_files/", .y, ".csv")))
```


Para leer todos estos archivos sin terminar con un monton de nombres repetidos e incosistentes
podemos agregar una convencion de tipado para la lectura de las columnas

```{r}
many_columns_data_frame <- dir_ls(path = "unclean_files/",
glob = "*.csv", type = "file") %>%
map_dfr(~ read_csv(.x, name_repair = tolower, show_col_types = FALSE) %>%
mutate(filename = .x))
many_columns_data_frame %>% glimpse()
```

$\sigma$